【裁判字號】    99,交聲,833
【裁判日期】    990625
【裁判案由】    交管條例聲異
【裁判全文】
臺灣板橋地方法院交通事件裁定         99年度交聲字第833號
原處分機關  交通部公路總局臺北區監理所板橋監理站
異  議  人
即受處分人  甲○○
上列受處分人即異議人因違反道路交通管理處罰條例案件，對於
交通部公路總局臺北區監理所板橋監理站民國99年3 月30日所為
之處分（原處分案號：板監裁字第裁41-C00000000號），聲明異
議，本院裁定如下：
    主  文
異議駁回。
    理  由
一、按汽車（包括機器腳踏車）駕駛人，駕駛汽車經測試檢定有
    酒精濃度超過規定標準之情形者，處新臺幣（下同）15000
    元以上60000 元以下罰鍰，並當場移置保管該汽車及吊扣其
    駕駛執照1 年；因而肇事致人受傷者，並吊扣其駕駛執照2
    年；致人重傷或死亡者，吊銷其駕駛執照，並不得再考領，
    道路交通管理處罰條例第35條第1 項第1 款定有明文。且汽
    車駕駛人拒絕接受第1 項測試之檢定者，處60000 元罰鍰，
    並當場移置保管該汽車及吊銷該駕駛執照，同條例第35條第
    4 項前段亦有明文。
二、原處分意旨略以：受處分人甲○○於民國99年3 月15日晚間
    9 時30分許，騎乘車號UYA155號輕型機車行經臺北縣土城市
    ○○路○ 段和永安街口，因有闖越紅燈違規為警查覺從後追
    趕，至臺北縣土城市○○街36號處為警攔檢時發現異議人有
    酒味，員警要求受處分人進行酒精測試，異議人佯以吹氣敷
    衍，經一再勸導無效，至當日晚間9 時41分許，經警舉發。
    嗣經原處分機關調查結果，仍認受處分人違規事實明確，乃
    依首揭規定，於99年3 月30日裁處罰鍰60000 元，並吊銷駕
    駛執照，3 年內禁考，經受處分人不服，於法定期間內向本
    院交通法庭聲明異議。
三、經查：本件異議人前揭違規事實，業經證人即舉發員警乙○
    ○於本院調查時證述明確，並有舉發通知單及裁決書在卷為
    憑。異議人雖辯稱其當時已配合吹氣測試，並無故意敷衍之
    情云云，惟經證人乙○○提出案發當時錄影光碟，經本院勘
    驗結果，證人於要求異議人進行吹氣測試前已宣讀異議人權
    利，並提供飲水供異議人漱口，異議人吹氣無結果後，證人
    告以異議人可能觸法，並於更換吹頭後重新施測，因見異議
    人仍未改善，故結束酒測等情，有本院訊問筆錄可憑；再審
    酌證人乙○○於調查時證述其當場發現異議人吹氣時以舌頭
    抵住管口，要求異議人配合之情，核與光碟紀錄情況相符，
    復參以證人所提之酒測器合格證書及同日其他被測人之正常
    檢測紀錄，足認本案異議人酒測時酒測器正常，異議人確有
    故為敷衍意圖卸責之情，事證明確，異議人之違規行為堪以
    認定。
四、綜上，異議人確有前述違規情事，原處分機關為前揭裁處，
    核無違誤，本件異議為無理由，應予駁回。
據上論斷，應依道路交通案件處理辦法第19條，裁定如主文。
中    華    民    國    99    年    6     月    25    日
                  交通法庭  法  官  陳正昇
上列正本證明與原本無異。
如不服本裁定，應於裁定送達後5 日內敘明抗告理由，向本院提
出抗告狀。
                            書記官  林文達
中    華    民    國    99    年    6     月    25    日

司法院資訊處製作；財團法人民間司法改革基金會備份。
